ACORDAO-COMPLETO-2360719

ACÓRDÃO DE RELAÇÃO

ACÓRDÃO DE RELAÇÃO 6348/2019 ATA 25/2019 - PRIMEIRA CÂMARA

Acórdão 6348/2019-TCU-Primeira Câmara
Considerando se tratar de representação formulada por unidade especializada deste Tribunal em face de possíveis irregularidades na resilição bilateral do contrato referente aos serviços de Banco Postal, firmado entre o Banco do Brasil e a Empresa Brasileira de Correios e Telégrafos (Correios) , em 1º/7/2011, e a subsequente celebração de outro contrato para o mesmo objeto entre as mesmas partes, ocorrida em 2014, sem prévio procedimento licitatório e com possíveis desvantagens para a ECT;
Considerando que, de acordo com os Correios, a rescisão do contrato anterior e a assinatura de um novo contrato tratado como “contrato de transição” foram decisões adotadas para permitir ajustes técnicos, jurídicos e operacionais na execução dos serviços de correspondente em andamento, de modo a preparar a operação para o novo modelo que seria implantado, uma vez que seu efetivo início somente iria ocorrer ao final de 2016;
Considerando que em 28/3/2014 o Ministério das Comunicações editou a Portaria 133/2014, revogando a Portaria 588/2000, que, diferentemente desta, não traz a exigência de realização de processo seletivo para a escolha do parceiro, excluindo de seu texto qualquer referência nesse sentido;
Considerando que o novo “Contrato de Correspondente – Banco Postal – e Outras Avenças” foi firmado entre a ECT e o Banco do Brasil em 6/5/2014, após a edição da Portaria 133/2014, e considerando a modificação do estatuto social dos Correios, de forma que os serviços postais financeiros passaram a compor o seu objeto social, além de permitir participações acionárias e criação de subsidiárias;
Considerando que as regras estabelecidas quanto aos requisitos temporais da rescisão contratual foram cumpridas;
Considerando que o Conselho Administrativo de Defesa Econômica (Cade) aprovou, sem restrições, o novo “Contrato de Correspondente – Banco Postal – e Outras Avenças” (AC 08700.001945/2014-77) ;
Os Ministros do Tribunal de Contas da União ACORDAM, por unanimidade, com fundamento no art. 43, inciso I, da Lei 8.443/1992, arts. 143, inciso III; 235 c/c o art. 237, VI e parágrafo único, todos do Regimento Interno/TCU, em conhecer da presente representação, por preencher os requisitos de admissibilidade, para, no mérito, considerá-la improcedente, e em dar ciência deste acórdão à unidade jurisdicionada, juntamente com a instrução (peça 25) , de acordo com os pareceres emitidos nos autos.
1. Processo TC-Processo 004.078/2016-0 (REPRESENTAÇÃO) 
	1.1. Apensos: Processo 015.334/2018-0 (SOLICITAÇÃO) 
	1.2. Entidade: Empresa Brasileira de Correios e Telégrafos
	1.3. Relator: Ministro Bruno Dantas
	1.4. Representante do Ministério Público: não atuou
	1.5. Unidade Técnica: Secretaria de Infraestrutura Hídrica, de Comunicações e de Mineração (SeinfraCOM) .
	1.6. Representação legal: Raphael Ribeiro Bertoni (259.898/OAB-SP) e outros, representando a Empresa Brasileira de Correios e Telégrafos. 
	1.7. Determinações/Recomendações/Orientações: não há.

Primeira Câmara

BRUNO DANTAS

Não atuou

REPRESENTAÇÃO (REPR)

Secretaria de Infraestrutura Hídrica, de Comunicações e de Mineração (SeinfraCOM).